# 不保本不保息的理财产品

提问人：shiyunhao2 时间：2020-02-15 16:43:17
陈版主，对于不保本不报销的理财产品按照现行准则算作以公允价值计量且其变动计入当期损益的金融资产，属于交易性金融资产，那么对于期末的公允价值计量，是否可以按照成本效益原则，按照预期收益率将其调整为本息和作为公允价值？

回答人：chenyiwei
原则上应根据发行该理财产品的银行公布的期末净值作为公允价值。你说的做法能否接受取决于该理财产品自身的特征。如果只是为了满足监管要求而对外宣称“不保本、不保息”，但事实上最终收益有较大的确定性，则可以参考你的做法处理，将累计利息作为公允价值变动；如果该理财产品的风险程度较高，收益波动较大的，则即使有预期收益率信息，也不能据此计提确认投资收益。